【裁判字號】    97,審訴,5383
【裁判日期】    971230
【裁判案由】    毒品危害防制條例
【裁判全文】
臺灣高雄地方法院刑事判決            97年度審訴字第5383號
公  訴  人  臺灣高雄地方法院檢察署檢察官
被      告  甲○○
指定辯護人  本院公設辯護人馬碩遠
上列被告因違反毒品危害防制條例案件，經檢察官先後提起公訴
（97年度毒偵字第7817號、第8015號）後，聲請改依協商程序而
為判決，本院判決如下：
    主  文
甲○○施用第一級毒品，累犯，處有期徒刑捌月；又施用第二級
毒品，累犯，處有期徒刑肆月，扣案如附表編號至所示物品
均沒收；又施用第一級毒品，累犯，處有期徒刑捌月，扣案如附
表編號所示第一級毒品海洛因壹包沒收銷燬之；又施用第二級
毒品，累犯，處有期徒刑肆月。應執行有期徒刑壹年捌月，扣案
如附表編號所示第一級毒品海洛因壹包沒收銷燬之，編號至
所示物品均沒收。
    事實及理由
一、甲○○前因施用毒品案件，經本院92年度毒聲字第915 號裁
    定送觀察、勒戒後，認無繼續施用毒品傾向，於民國92年4
    月24日執行完畢釋放，另由台灣高雄地方法院檢察署檢察官
    以92年度毒偵字第1915號為不起訴處分。又於92、93年間同
    因施用毒品，經本院先後以92年度訴字第2794號判決判處有
    期徒刑1 年2 月及93年度訴字第1487號判決判處有期徒刑1
    年10月確定，上揭各罪經接續執行，於95年1 月13日縮短刑
    期假釋出監（縮刑期滿日期為96年3 月5 日），因假釋期滿
    未經撤銷而視為執行完畢。詎其猶不知悛悔，竟基於施用第
    一級毒品海洛因之犯意，於97年8 月24日15時許，在其姪子
    劉健業位於高雄縣梓官鄉○○○路130 巷19號住處，以將海
    洛因摻入香菸點燃吸食之方式，非法施用第一級毒品海洛因
    1 次；又基於施用第二級毒品甲基安非他命之犯意，於同日
    21時40分許，同在上址以將甲基安非他命置入吸食器燃燒加
    熱之方式，非法施用第二級毒品甲基安非他命1 次，嗣於同
    日23時40分許在上址遭警查獲，另扣得其所有如附表編號
    至所示供施用第二級毒品甲基安非他命犯罪所用之物。其
    後另基於施用第一級毒品海洛因與第二級毒品甲基安非他命
    之犯意，於97年9 月3 日17時許，在其位於高雄縣梓官鄉○
    ○○路65巷6 號住處，同以前揭方式更行非法施用第一級毒
    品海洛因與第二級毒品甲基安非他命各1 次，嗣於同日20時
    30分許，在高雄縣梓官鄉○○○路65巷6 號前再次遭警盤檢
    查獲，並扣得其所有如附表編號所示第一級毒品海洛因1
    包。
二、上揭事實，業有尿液採證檢驗對照表暨台灣檢驗科技股份有
    限公司濫用藥物尿液檢驗報告各2 件在卷可稽，另扣得被告
    所有如附表編號至所示供其施用第二級毒品甲基安非他
    命犯罪所用之物，及編號所示第一級毒品海洛因1 包可資
    憑佐。又上開毒品送請鑑定結果確含有第一級毒品海洛因成
    分，亦有卷附法務部調查局濫用藥物實驗室鑑定書1 份可查
    ，復據被告於本院審理中坦認上情不諱，足徵其自白核與事
    實相符，堪予採信。
三、本件經檢察官與被告暨其辯護人於審判外達成協商之合意且
    被告已認罪，其合意內容為：被告甲○○所涉施用第一級毒
    品罪共二罪、各願受有期徒刑捌月；施用第二級毒品罪共二
    罪、各願受有期徒刑肆月，應執行有期徒刑壹年捌月之宣告
    。經查，上開協商合意並無刑事訴訟法第455 條之4 第1 項
    所列情形之一，檢察官聲請改依協商程序而為判決，本院爰
    不經言詞辯論，於協商合意範圍內為協商判決。此外，扣案
    如附表編號所示第一級毒品海洛因1 包係查獲之毒品，且
    該包裝袋與其內毒品業已無法析離，應將之同視為毒品無訛
    ，從而不問屬於犯人與否，爰依毒品危害防制條例第18條第
    1 項前段規定就被告97年9 月3 日所涉施用第一級毒品罪刑
    以下宣告沒收銷燬之；至編號至所示物品則據被告自承
    俱為其所有且係供施用第二級毒品犯罪所用之物，又該等物
    品既未據檢察官舉證釋明其上是否殘留甲基安非他命而應同
    視為第二級毒品，遂依刑法第38條第1 項第2 款規定就其97
    年8 月24日所涉施用第二級毒品罪刑以下諭知沒收，附此敘
    明。
四、應適用之法條：刑事訴訟法第455 條之4 第2 項、第455 條
    之8 ，毒品危害防制條例第10條第1 項、第2 項、第18條第
    1 項前段，刑法第11條、第47條第1 項、第51條第5 款、第
    38條第1 項第2 款。
五、本判決除有刑事訴訟法第455 條之4 第1 項第1 款、第2 款
    、第4 款、第6 款、第7 款所定情形之一，或違反同條第2
    項規定者外，不得上訴。
六、如不服本件判決，得自收受判決送達之日起10日內，向本院
    提出上訴書狀，上訴於第二審法院。
中    華    民    國    97    年    12    月    30    日
                  刑事第七庭  法  官    陳明呈
以上正本證明與原本無異。
如不服本判決應於收受送達後10日內向本院提出上訴書狀，並應
敘述具體理由；如未敘述上訴理由者，應於上訴期間屆滿後20日
內向本院補提理由書（均須按他造當事人之人數附繕本）「切勿
逕送上級法院」。
中    華    民    國    97    年    12    月    30    日
                              書記官    張琇晴
附錄本判決論罪科刑之法條：
毒品危害防制條例第十條
施用第一級毒品者，處六月以上五年以下有期徒刑。
施用第二級毒品者，處三年以下有期徒刑。
附表：
┌──┬──────────────────┬────────────┐
│編號│扣案物品名稱、數量                  │      沒收依據          │
├──┼──────────────────┼────────────┤
│    │                                    │係被告所有供施用第二級毒│
│  │吸食器1組                           │品犯罪所用之物，依刑法第│
│    │                                    │38條第1 項第2 款規定沒收│
├──┼──────────────────┼────────────┤
│  │殘渣袋1只                           │同上                    │
├──┼──────────────────┼────────────┤
│  │塑膠剷管2支                         │同上                    │
├──┼──────────────────┼────────────┤
│    │第一級毒品海洛因1 包（淨重0.57公克、│係查獲之毒品，應依毒品危│
│  │空包裝重0.27公克）                  │害防制條例第18條第1 項前│
│    │                                    │段沒收銷燬之            │
└──┴──────────────────┴────────────┘


司法院資訊處製作；財團法人民間司法改革基金會備份。
